---
title: "Lab03"
author: "Danillo Lemes(RA: 174608)"
format: html
editor: visual
---

```{r}
library(readr)
library(dplyr)
library(devtools)
library(ggcal)
library(ggplot2)
library(stringr)
```

1.  Importe, utilizando o pacote `readr`, cada um dos três arquivos disponíveis. Os objetos resultantes devem ser chamados `flights`, `airlines` e `airports`.

    - Para o arquivo de aeroportos, importe apenas as colunas `IATA_CODE`, `CITY`, `STATE`, `LATITUDE`, `LONGITUDE`;

    - Para o arquivo de vôos:

      1.  Importe apenas as colunas `DESTINATION_AIRPORT` e `ARRIVAL_DELAY`;

      2.  Leia apenas 1 milhão de linhas por vez;

      3.  Remova vôos em que o aeroporto de destino comece com a letra 1;

      4.  Remova registros em que existam pelo menos uma coluna faltante;

      5.  Determine, para cada parte do arquivo, as estatísticas suficientes para a determinação do atraso médio por aeroporto de destino;

      6.  Ao finalizar a leitura do arquivo, combine as estatísticas suficientes de modo a produzir a média de atraso por aeroporto.

    ```{r}
    processamento <- function(chunk, pos) {
      chunk %>%
        filter(!is.na(DESTINATION_AIRPORT), !is.na (ARRIVAL_DELAY))%>%
        filter(!str_starts(DESTINATION_AIRPORT, "1")) %>%
        group_by(DESTINATION_AIRPORT)%>%
        summarise(
          sum_delay = sum(ARRIVAL_DELAY),
          n_flights = n(),
          .groups = "drop"
        )
    }
      
    chunk_stats <- read_csv_chunked("flights.csv", 
        callback = DataFrameCallback$new(processamento),
        col_types = cols_only( 
          "DESTINATION_AIRPORT" = col_character(),
          "ARRIVAL_DELAY" = col_double()), 
        chunk_size = 1000000
        )

    flights <- chunk_stats %>%
      group_by(DESTINATION_AIRPORT) %>%
      summarise(
          Media_de_atraso = sum(sum_delay)/ sum(n_flights),
          total = sum(n_flights),
          .groups = "drop"
      )

    airlines <- read_csv("airlines.csv")

    airports <- read_csv("airports.csv", 
      col_select = c("IATA_CODE", "CITY", "STATE", "LATITUDE", "LONGITUDE"))
    ```

2.  Selecione a operação apropriada *join* para incluir, na tabela `flights`, as colunas `CITY` e `STATE` do objeto `airports`. Para executar esta tarefa:

    1.  Identifique a coluna que é a chave na tabela `flights`; R: a coluna DESTINATION_AIRPORT

    2.  Identifique a coluna que é a chave na tabela `airports`; R; A coluna IATA_CODE

    3.  Quais são os aeroportos que estão listados em `flights`, mas estão ausentes em `airports`?

    4.  Apresente o comando que combine ambas as tabelas, indicando explicitamente as chaves;

    5.  Armazene a tabela resultante no objeto `flights`.

    ```{r}
    ausentes <- flights %>%
     anti_join(
        airports, by = c("DESTINATION_AIRPORT" = "IATA_CODE")
      )
    head(ausentes)

    left_join(flights, airports, by = c ("DESTINATION_AIRPORT" =  "IATA_CODE"))

    flights <- flights %>%
      left_join(airports, by = c ("DESTINATION_AIRPORT" =  "IATA_CODE"))
    head(flights)
    ```

3.  Quantos aeroportos cada estado possui? Apresente uma tabela ordenada de forma decrescente (no número de aeroportos).

    ```{r}
    tabela <-flights %>%
      filter(!is.na(STATE)) %>%
      group_by(STATE) %>%
      summarise(n_aeroportos = n(),
                .groups = "drop")%>%
      arrange(desc(n_aeroportos))

    print(tabela, n = 54)
    ```

4.  Apresente um mapa representando todos os atrasos observados por aeroporto.

    1.  Carregue o pacote `leaflet`;

    2.  Combine os comandos `leaflet`, `addTiles` e `addMarkers` para a criação de um mapa básico;

    3.  Armazene o grafico em b) numa variável chamada `this`;

    4.  Adicione as duas linhas abaixo após a criação da variável `this` (apenas se você estiver usando Jupyter):

    ```{r}
    library(leaflet)

    mapa <- flights %>%
      filter(!is.na(LATITUDE), !is.na(LONGITUDE))
      
     this <- leaflet(data = mapa) %>%
       addTiles() %>%
       addMarkers(
         lng = ~LONGITUDE,
         lat = ~LATITUDE
       )
    this
    ```

```{r}
Sys.setenv(TZ = "America/Sao_Paulo")
Sys.time()
```
