---
title: "LAB06"
author: "Danillo dos Santos Lemes"
format: pdf
editor: visual
---

1.  Baixe o arquivo `disco.db` e armazene na variável `path` o caminho completo (pasta) na qual o arquivo foi gravado. Utilize o comando `file.path()` para combinar a variável `path` com o nome do arquivo (`disco.db`) e obter o nome do arquivo com seu respectivo caminho. Armazene este resultado na variável `fname`.
```{r}
library(RSQLite)
path <- getwd()
fname <- file.path(path, "disco.db")
```


2.  Utilizando o pacote `RSQLite`, conecte-se ao arquivo de banco de dados. Armazene a conexão na variável `conn`.
```{r}
conn <-dbConnect(SQLite(), dbname = fname) 
```


3.  Liste as tabelas existentes no banco de dados.

```{r}
dbListTables(conn)
```


4.  Identifique os nomes de todas as colunas existentes na tabela `customers`.

```{r}
dbListFields(conn, 'customers')
```

5.  Utilizando **apenas** `SQLite`, com o apoio do comando `dbGetQuery`, identifique quantos clientes estão atualmente cadastrados neste banco de dados.
```{r}
dbGetQuery(conn, 'SELECT COUNT(*) AS total_clientes FROM customers')
```


6.  Utilizando **apenas** `SQLite`, identifique o número de países diferentes em que moram os clientes encontrados acima.
```{r}
dbGetQuery(conn, 'SELECT COUNT(DISTINCT country) AS numero_paises FROM customers')
```


7.  Utilizando **apenas** `SQLite`, quantos clientes existem por país? A tabela resultante deve conter o nome do país e a respectiva contagem, além de ser ordenada de maneira decrescente pela referida contagem.
```{r}
dbGetQuery(conn, "SELECT Country, COUNT(*) AS total_clientes FROM customers GROUP BY Country ORDER BY total_clientes DESC")
```


8.  Quais são os 5 países com mais clientes registrados? Use apenas `SQLite`.
```{r}
dbGetQuery(conn, "SELECT Country FROM customers GROUP BY Country ORDER BY COUNT(*) DESC LIMIT 5")
```


9.  Quais são os países registrados que possuem apenas 6 letras no nome?
```{r}
dbGetQuery(conn, "SELECT DISTINCT Country FROM customers 
           WHERE LENGTH(Country) = 6")
```


10. Quais foram as músicas compradas por clientes brasileiros?
```{r}
dbGetQuery(conn, "SELECT DISTINCT tracks.Name AS nome_musica 
FROM customers
JOIN invoices ON customers.CustomerId = invoices.CustomerId
JOIN invoice_items ON invoices.InvoiceId = invoice_items.InvoiceId
JOIN tracks ON invoice_items.TrackId = tracks.TrackId
WHERE customers.Country = 'Brazil'
ORDER BY tracks.Name")
```


11. Desconecte do banco de dados.
```{r}
dbDisconnect(conn)
```

```{r}
Sys.setenv(TZ = "America/Sao_Paulo")
Sys.time()
```
