---
title: "LAB04"
author: "Danillo dos Santos Lemes( RA: 174608)"
format: pdf
editor: visual
---

Q1. Carregue os pacotes `readxl` e `tidyverse`.

```{r}
library(readxl)
library(tidyverse)
```

Q2. Crie uma variável chamada `fname` que contenha o caminho para o arquivo `WDIEXCEL.xlsx`, disponível no seu diretório de dados. Confirme que o R identifica a existência do arquivo utilizando o comando `file.exists`

```{r}
fname <- "WDIEXCEL.xlsx"
file.exists(fname)
```

Q3. Leia a planilha “Country” e armazene no objeto `countries`.

```{r}
countries <- read_excel(fname, sheet = "Country")
```

Q4. Mantenha apenas os registros de 5 países (Brasil e outros 4 de sua escolha).

```{r}
countries <- countries %>%
  filter(`Short Name` %in% c('Brazil', "Peru", "Argentina", "Honduras", "United Kingdom"))
```

Q5. Leia a planilha “Data” e armazene no objeto `WDI`.

```{r}
WDI <- read_excel(fname, sheet = "Data")
```

Q6. Selecione apenas as colunas:

```         
- Country Code - Indicator Code - E todos os anos de 1960-2018
```

```{r}
WDI <- WDI %>%
  select("Country Code", "Indicator Code", "1960":"2018")
```

Q7. Confirme se os dados wm WDI estão em formato tidy. Se não estiverem, transforme-os para tal formato. Faça de forma que exista uma coluna referente ao ano chamada YEAR.

```{r}
WDI <- WDI %>%
  pivot_longer(
    cols = "1960" : "2018", 
    names_to = "YEAR",
    values_to = "VALUE"
  )
```

Q8. Confirme se a coluna referente ao ano está em formato inteiro.

```{r}
typeof(WDI$YEAR)

WDI <- WDI %>%
  mutate(YEAR = as.integer(YEAR))

typeof(WDI$YEAR)
```

Q9. Para o objeto WDI, mantenha apenas os registros dos países listados em countries. Selecione as colunas:

```         
- Country Code - Short Name - YEAR - SP.DYN.CBRT.IN
```

```{r}
WDI <- WDI %>%
  filter( `Indicator Code` == "SP.DYN.CBRT.IN") %>%
  inner_join(countries, by = "Country Code") %>%
  select(`Country Code`, `Short Name` = `Table Name`, YEAR, SP.DYN.CBRT.IN = VALUE)
```

Q10. Ordene o objeto de forma que, para cada país, as informações estejam ordenadas por ano.

```{r}
WDI <- WDI %>%
  arrange(`Country Code`, YEAR)
```

Q11. Construa um gráfico de linhas, usando o pacote `ggplot2`, que tenha no eixo X a variável YEAR, no eixo Y a variável SP.DYN.CBRT.IN e que cada linha corresponda a um país diferente.

```{r}
library(ggplot2)

ggplot(data= WDI,aes(x = YEAR, y = SP.DYN.CBRT.IN, color = `Short Name`, group = `Short Name`))+
  geom_line(linewidth = 1)+
  geom_point(size = 2)+
  labs(
    title = "Taxa de natalidade por ano",
    x = "Ano",
    y = " Taxa de natalidade bruta, (SP.DYN.CBRT.IN)",
    color = "País"
  ) + 
  theme_minimal()
```

```{r}
Sys.setenv(TZ = "America/Sao_Paulo")
Sys.time()
```
