---
title: "LAB05"
author: "Danillo Lemes"
format: pdf
editor: visual
---

## Leitura dos pacotes 

```{r}
library(tidyverse)
library(ggplot2)
library(ggcal)
library(leaflet)
library(geosphere) # Pacote para calcular distancias na Terra
```

Parte 1: Crie uma função que: a. Receba um valor de TAIL_NUMBER (por exemplo, N431WN); b. Produza uma tabela (tidy) com todos os trajetos realizados pela aeronave (ordenadas por data e hora,contendo todas as colunas do arquivo flights.csv.zip); c. Produza um mapa que apresente todo o trajeto voado pela aeronave ao longo de todo o ano; o trajeto deve ser apresentado de maneira linear no tempo (i.e., segue a sequência do tempo, como no exemplo hipotético dado acima); d. O mapa deve ser decorado com estatísticas do seu interesse (por exemplo, velocidade média do vôo como espessura da linha que conecta os aeroportos envolvidos no trajeto);

```{r}
#Criando a função analisa_aeronava, para analisar as aeronaves no banco de dados
analisa_aeronave <- function(tail_number, arquivo_flights) {
  #Criando filtros pelo tail_number, para filtrar cada bloco do banco de dados seguinte
  filter_tail_number <- function(tail, pos){ 
    tail %>%
      filter(TAIL_NUMBER == tail_number) #Mantem as linahs apenas da aeronave informada
  }
#Leitura do banco de dados flights em formato chunked, devido ao tamannho do banco e chamando a função filter_tail_number para a leitura
dados_flights <- read_csv_chunked(arquivo_flights, callback = DataFrameCallback$new(filter_tail_number), chunk_size = 100000, show_col_types = FALSE)

#Verificação se o aeronave não existir o codigo encerrar e assim não gera sobrecarga do codgio
if (nrow(dados_flights) == 0){
  stop(paste("Nenhum voo encontrado para:", tail_number))
}

#Leitura do bando dos aeroportos, com colunas selecionadas
aeroportos <- read_csv("airports.csv", col_select = c("IATA_CODE", "CITY", "STATE", "LATITUDE", "LONGITUDE"), show_col_types =  FALSE) %>%
  filter(!is.na(LATITUDE) & !is.na(LONGITUDE))

# Deixando a tabela no formato tidy.
tabela_tidy <- dados_flights %>%
  mutate(
    DEPARTURE_TIME = sprintf("%04d", as.integer(DEPARTURE_TIME)),
    DATETIME = suppressWarnings(
      ymd_hm(paste0(YEAR, "-", MONTH, "-", DAY, " ",
                    substr(DEPARTURE_TIME, 1, 2), ":",
                    substr(DEPARTURE_TIME, 3, 4)))
    )
  ) %>%
  #Ordenando o banco pela data e hora do voo
  arrange(DATETIME, YEAR, MONTH, DAY, DEPARTURE_TIME) %>%
  inner_join(
    aeroportos %>% rename_with(~ paste0(.x, "_ORIGIN")),
    by = c("ORIGIN_AIRPORT" = "IATA_CODE_ORIGIN")
             ) %>%
  inner_join(
    aeroportos %>% rename_with(~ paste0(.x, "_DEST")),
    by = c("DESTINATION_AIRPORT" = "IATA_CODE_DEST")
             ) %>%
  mutate(
    Ordem_Voo = row_number(),
    Media_velocidade = ifelse(!is.na(AIR_TIME) & AIR_TIME > 0, 
                             (DISTANCE / AIR_TIME) * 60, NA),
    LABEL_TEXT = paste0(
        "<b>Voo nº: </b>", Ordem_Voo, "<br>",
        "<b>Data: </b>", DAY, "/", MONTH, "/", YEAR, "<br>",
        "<b>Trecho: </b>", ORIGIN_AIRPORT, " → ", DESTINATION_AIRPORT, "<br>",
        "<b>Velocidade Média: </b>", round(Media_velocidade, 1), " mph<br>",
        "<b>Distância: </b>", DISTANCE, " milhas"
      )
  )

#Contrução do mapa interativo
aeroportos_visitados <- bind_rows( #Consolida em apenas uma lista unica todas as origens e destinos da aeronave
  tabela_tidy %>% select(IATA_CODE = ORIGIN_AIRPORT, CITY = CITY_ORIGIN, LAT = LATITUDE_ORIGIN, LNG = LONGITUDE_ORIGIN),
  tabela_tidy %>% select(IATA_CODE = DESTINATION_AIRPORT, CITY = CITY_DEST, LAT = LATITUDE_DEST, LNG = LONGITUDE_DEST)
) %>%
  distinct(IATA_CODE, .keep_all = TRUE)

## Criação do mapa
mapa <- leaflet() %>%
  addProviderTiles(providers$CartoDB.Positron) %>%
  addCircleMarkers(
    data = aeroportos_visitados,
    lng = ~LNG, lat = ~LAT,
    radius = 5,             
    color = "#1F77B4",
    fillOpacity = 0.8,
    label = ~paste0(IATA_CODE, " - ", CITY)
  )

# Dentro do laço for na função analisa_aeronave:
for (i in seq_len(nrow(tabela_tidy))) {
  row <- tabela_tidy[i, ]
  
  # Calculo dos pontos intermedios ao longo da terra
  gc_linha <- gcIntermediate(
    p1 = c(row$LONGITUDE_ORIGIN, row$LATITUDE_ORIGIN),
    p2 = c(row$LONGITUDE_DEST, row$LATITUDE_DEST),
    n = 50,
    addStartEnd = TRUE
  )
  
  # Define a espessura proporcional à velocidade 
  espessura_linha <- ifelse(!is.na(row$Media_velocidade), (row$Media_velocidade / 200), 0.5)
  
  #Desenha o segmento de reta do trajeto no mapa
  mapa <- mapa %>%
    addPolylines(
      lng = gc_linha[, 1],
      lat = gc_linha[, 2],
      weight = espessura_linha,
      color = "#FFDBBB",
      opacity = 0.6,
      popup = htmltools::HTML(row$LABEL_TEXT),   # Renderiza o HTML no clique
      label = htmltools::HTML(row$LABEL_TEXT),   # Destaca ao passar o mouse
      highlightOptions = highlightOptions(
        weight = espessura_linha + 1.5,  
        color = "blue",                        
        opacity = 1.0,                            
        bringToFront = TRUE # Exibe ao passar o mouse
    )
    )
}
#Retorna o objeto e a tabela de forma limpa 
return(list(
    tabela = tabela_tidy,
    grafico = mapa
  ))
}
```

#Área de teste 
```{r}
#Chama o banco de dados e a função criada
teste <- analisa_aeronave(tail_number = "N431WN", arquivo_flights = "flights.csv.zip")
# Diferentes tail_number's para testar: N028AA, N488WN, N17126, N587JB

#Exibe as primeiras linhas da tabela 
head(teste$tabela)

#  Renderiza o mapa 
teste$grafico
```
