---
title: "LAB07"
author: "Danillo dos Santos Lemes"
format: pdf
editor: visual
---

1.  Baixe o arquivo `uwmadison.sqlite3`. Conecte-se a ele usando o pacote `RSQLite`, armazenando a conexão em uma variável `conn`.
```{r}
library(RSQLite)

conn <- dbConnect(SQLite(),"uwmadison.sqlite3")
```


2.  Quem são e quantos são os professores que lecionaram disciplinas cujo tópico era estatística (`subjects.abbreviation='STAT'`);

```{sql connection=conn}
SELECT DISTINCT i.name, i.id FROM instructors i
JOIN teachings t ON i.id = t.instructor_id
JOIN sections sec ON t.section_uuid = sec.uuid
JOIN course_offerings co ON sec.course_offering_uuid = co.uuid
JOIN subject_memberships sm ON co.uuid = sm.course_offering_uuid
JOIN subjects s ON sm.subject_code = s.code
WHERE s.abbreviation = 'STAT'
ORDER BY i.name;
```

3.  O GPA americano é definido numa escala de 0 a 4, em que A = 4, AB = 3.5, B = 3, BC = 2.5, C = 2, D = 1 e F = 0. Determinando a nota média de cada oferecimento pela ponderação da quantidade de alunos em cada extrato com os valores numéricos de cada conceito, indique (no que se referente a disciplinas no assunto de estatística):

- Quem é o professor mais difícil?
```{sql connection=conn}
SELECT i.name AS professor_name, SUM(ga.a_count * 4.0 + ga.ab_count * 3.5 + ga.b_count * 3.0 + ga.bc_count * 2.5 + ga.c_count * 2.0 + ga.d_count * 1.0 + ga.f_count * 0.0) / NULLIF(SUM(ga.a_count + ga.ab_count + ga.b_count + ga.bc_count + ga.c_count + ga.d_count + ga.f_count), 0) AS gpa_medio FROM instructors i 
JOIN teachings t ON i.id = t.instructor_id
JOIN sections sec ON t.section_uuid = sec.uuid
JOIN course_offerings co ON sec.course_offering_uuid = co.uuid
JOIN subject_memberships sm ON co.uuid = sm.course_offering_uuid
JOIN subjects s ON sm.subject_code = s.code
JOIN grade_distributions ga ON sec.course_offering_uuid = ga.course_offering_uuid AND sec.number = ga.section_number
WHERE s.abbreviation = 'STAT'
GROUP BY i.id, i.name
HAVING gpa_medio IS NOT NULL
ORDER BY gpa_medio 
LIMIT 1
```

- Quem é o professor mais fácil?
```{sql connection=conn}
SELECT i.name AS professor_name, SUM(ga.a_count * 4.0 + ga.ab_count * 3.5 + ga.b_count * 3.0 + ga.bc_count * 2.5 + ga.c_count * 2.0 + ga.d_count * 1.0 + ga.f_count * 0.0) / NULLIF(SUM(ga.a_count + ga.ab_count + ga.b_count + ga.bc_count + ga.c_count + ga.d_count + ga.f_count), 0) AS gpa_medio FROM instructors i 
JOIN teachings t ON i.id = t.instructor_id
JOIN sections sec ON t.section_uuid = sec.uuid
JOIN course_offerings co ON sec.course_offering_uuid = co.uuid
JOIN subject_memberships sm ON co.uuid = sm.course_offering_uuid
JOIN subjects s ON sm.subject_code = s.code
JOIN grade_distributions ga ON sec.course_offering_uuid = ga.course_offering_uuid AND sec.number = ga.section_number
WHERE s.abbreviation = 'STAT'
GROUP BY i.id, i.name
HAVING gpa_medio IS NOT NULL
ORDER BY gpa_medio DESC
LIMIT 1
```

- Qual é a disciplina mais difícil?
```{sql connection=conn}
SELECT c.name AS course_name, c.number AS course_number, SUM(ga.a_count * 4.0 + ga.ab_count * 3.5 + ga.b_count * 3.0 + ga.bc_count * 2.5 + ga.c_count * 2.0 + ga.d_count * 1.0 + ga.f_count * 0.0) / NULLIF(SUM(ga.a_count + ga.ab_count + ga.b_count + ga.bc_count + ga.c_count + ga.d_count + ga.f_count), 0) AS gpa_medio FROM courses c 
JOIN course_offerings co ON c.uuid = co.course_uuid
JOIN grade_distributions ga ON co.uuid = ga.course_offering_uuid
JOIN subject_memberships sm ON co.uuid = sm.course_offering_uuid
JOIN subjects s ON sm.subject_code = s.code
WHERE s.abbreviation = 'STAT'
GROUP BY c.name, c.number
HAVING gpa_medio IS NOT NULL
ORDER BY gpa_medio 
LIMIT 1 
```


- Qual é a disciplina mais fácil?
```{sql connection=conn}
SELECT c.name AS course_name, c.number AS course_number, SUM(ga.a_count * 4.0 + ga.ab_count * 3.5 + ga.b_count * 3.0 + ga.bc_count * 2.5 + ga.c_count * 2.0 + ga.d_count * 1.0 + ga.f_count * 0.0) / NULLIF(SUM(ga.a_count + ga.ab_count + ga.b_count + ga.bc_count + ga.c_count + ga.d_count + ga.f_count), 0) AS gpa_medio FROM courses c 
JOIN course_offerings co ON c.uuid = co.course_uuid
JOIN grade_distributions ga ON co.uuid = ga.course_offering_uuid
JOIN subject_memberships sm ON co.uuid = sm.course_offering_uuid
JOIN subjects s ON sm.subject_code = s.code
WHERE s.abbreviation = 'STAT'
GROUP BY c.name, c.number
HAVING gpa_medio IS NOT NULL
ORDER BY gpa_medio DESC
LIMIT 1
```


4.  Desconecte do banco de dados
```{r}
dbDisconnect(conn)
```

```{r}
Sys.setenv(TZ = "America/Sao_Paulo")
Sys.time()
```
