---
title: "Lista03"
author: "Danillo dos Santos Lemes"
format: pdf
editor: visual
---

```{r}
library(DBI)
library(RSQLite)

con <- dbConnect(SQLite(), "me315.sqlite")
```

1.  Exiba os valores de `STATE` e `FEE` da tabela `PRESERVE` mas sem duplicados.

    ```{sql connection=con}
    SELECT DISTINCT STATE FROM PRESERVE

    ```

    ```{sql connection=con}
    SELECT DISTINCT FEE FROM PRESERVE
    ```

2.  Exiba todos os valores de `DNO` na tabela `EMPLOYEE`. Não exiba valores duplicados.

    ```{sql connection=con}
    SELECT DISTINCT DNO FROM EMPLOYEE
    ```

3.  Execute as QUERYS a seguir. Examine as tabelas resultantes e faça as observações relevantes.

    ```{sql connection=con}
    SELECT DNO, SALARY FROM EMPLOYEE
    ```

    ```{sql connection=con}
    SELECT DISTINCT DNO, SALARY FROM EMPLOYEE
    ```

    ```{sql connection=con}
    SELECT DISTINCT DNO, SALARY FROM EMPLOYEE 
    ORDER BY DNO, SALARY
    ```

    R: A 1º e a 2º tabela geram o mesmo resultado, mesmo com a execução do DISTINCT na segunda tabela, entretanto na terceira ela está sendo ordenada primeiramente pelo DNO e depois pelo SALARY deixando em ordem crescente, diferente das demais tabelas.

4.  Exiba todas as informações sobre qualquer reserva natural em Montana que seja menor que 1.000 acres.

    ```{sql connection=con}
    select * from PRESERVE
    where STATE = "MT" and ACRES < 1000
    ```

5.  Exiba todas as informações sobre qualquer reserva natural cujo valor de ACRES esteja entre 1200 e 15000, inclusive.

    ```{sql connection=con}
    SELECT * FROM PRESERVE 
    WHERE ACRES >=1200 AND ACRES <= 15000 
    ```

6.  Exiba todas as informações sobre qualquer reserva natural localizada em Montana que não possua taxa de entrada e seja maior que 10.000 acres.

    ```{sql connection=con}
    SELECT * FROM PRESERVE 
    WHERE STATE = "MT" AND FEE = 0 AND ACRES > 10000
    ```

7.  Exiba todas as informações sobre as reservas naturais localizadas em Montana ou Massachusetts.

    ```{sql connection=con}
    SELECT * FROM PRESERVE 
    WHERE STATE = "MT" OR STATE = "MA" 
    ```

8.  Exiba todas as informações sobre qualquer reserva natural localizada em Montana ou qualquer reserva que seja menor que 1.000 acres.

    ```{sql connection=con}
    SELECT * FROM PRESERVE 
    WHERE STATE = "MT" OR ACRES < 1000
    ```

9.  Exiba o número e o nome de qualquer reserva natural que possua taxa de entrada que não seja igual a zero.

    ```{sql connection=con}
    SELECT * FROM PRESERVE 
    WHERE FEE != 0
    ```

10. Exiba o número e o nome das reservas naturais que não possuem taxa de entrada de US\$ 3,00 e não possuem taxa de US\$ 10,00.

    ```{sql connection=con}
    SELECT PNO, PNAME FROM PRESERVE 
    WHERE FEE != 3 AND FEE != 10
    ```

11. Exiba todas as informações sobre qualquer reserva natural localizada no Arizona que não possua taxa de entrada, ou qualquer reserva que seja menor que 100 acres (independentemente de seus valores de `STATE` e `FEE`).

    ```{sql connection=con}
    SELECT * FROM PRESERVE 
    WHERE STATE = "AZ" AND FEE = 0 OR (ACRES < 100)
    ```

12. Exiba todas as informações sobre qualquer reserva natural que seja menor que 1.000 acres e tenha taxa de entrada de zero dólares ou esteja localizada no Arizona.

    ```{sql connection=con}
    SELECT * FROM PRESERVE 
    WHERE ACRES < 1000 AND (FEE = 0 OR STATE = "AZ")
    ```

13. Selecione todas as informações sobre qualquer reserva natural com taxa de entrada que não seja maior que zero, ou qualquer outra reserva, independentemente de sua taxa, que esteja localizada em Montana e seja maior que 1.000 acres.

    ```{sql connection=con}
    SELECT * FROM PRESERVE 
    WHERE FEE = 0 OR (STATE = "MT" AND ACRES >100)
    ```

14. Exiba todas as informações sobre todas as reservas naturais, exceto aquelas reservas de Montana sem taxa de entrada.

    ```{sql connection=con}
    SELECT * FROM PRESERVE 
    WHERE NOT (STATE = "MT" AND FEE = 0)
    ```

15. As seguintes cláusulas WHERE são logicamente equivalentes?

```         
WHERE STATE = 'MA' AND (ACRES > 1000 OR FEE = 0.0) WHERE (STATE = 'MA' AND ACRES > 1000) OR (STATE = 'MA' AND FEE = 0.0)
```

R: Sim, são logicamente equivalentes, pois é como se o state "multiplica" o que está dentro do parenteses, tanto o acres quanto o fee, logo são logicamente equivalentes.

16. As seguintes cláusulas WHERE são logicamente equivalentes?

```         
WHERE STATE = 'MA' OR (ACRES > 1000 AND FEE = 0.0) WHERE (STATE = 'MA' OR ACRES > 1000) AND (STATE = 'MA' OR FEE = 0.0)
```

R: Sim, elas são logicamente equivalentes pois segue a propriedade distribuitiva da logica, no caso C1 OR (C2 AND C3) = (C1 OR C2) AND (C1 OR C3)

17. As seguintes cláusulas WHERE são logicamente equivalentes?

```         
WHERE NOT (ACRES < 50 AND STATE = 'MA') WHERE NOT ACRES < 50 AND NOT STATE = 'MA' WHERE ACRES >= 50 OR STATE <> 'MA'
```

R: Não, pois o 1º e o 2º WHERE não são equivalente, pois pela logica NOT (C1 AND C2) = (NOT C1) OR (NOT C2), ela não satisfaz essa condição, já que na 2º ao invés de utilizar or ela utiliza and, logo não sendo equivalente logicamente.

Entretanto com o 1º e 3º elas são já que resultado que elas vão gerar vai ser o mesmo, devido que eles procuram as mesmas informações com logicas diferentes de escrever, pois se você não quer um acres\< 50 você logicamente quer um acres 50 \>=, e se você não quer o state igual a MA, você quer um estado diferente (\<\>) de MA. Logo sendo logicamente equivalentes.

18. As seguintes cláusulas WHERE são logicamente equivalentes?

```         
WHERE NOT (ACRES < 50 OR STATE = 'MA') WHERE NOT ACRES < 50 OR NOT STATE = 'MA' WHERE NOT ACRES < 50 AND NOT STATE = 'MA'
```

R: Não, pois o 1º e 2º Where não são equivalentes, pois não respeitam a logica NOT (C1 OR C2) = (NOT C1) AND (NOT C2), pois no 2º invés de estar and está or, logo não são logicamente equivalentes.

Já o 1º e 3º são, pois eles seguem a logica : NOT (C1 OR C2) = (NOT C1) AND (NOT C2), em que no lugar de or na distribuição do not virá and, portanto sendo logicamente equivalente.

```{r}
Sys.setenv(TZ = "America/Sao_Paulo")
Sys.time()
```
